# 请问版主，公司整体变更，仅资本公积转增资本，可否？

提问人：mandoo 时间：2011-05-20 21:53:30
公司股份制改造是以整体变更方式存续，如果原有资本公积余额（股东投入的溢价）足够用于增加资本，如，原有注册资本 4500万，股改计划仅增加 500 万的注册资本，而原有资本公积有 1200 万，盈余公积 600 万，未分配利润 700 万。 按现在普遍的股改折股方案，应将上述总计 7000 万的净资产折股，股本为 5000 万，资本公积 2000 万，同时，按盈余公积和未分配利润共 1300 万来计提个人所得税（假设股东均为自然人）。
能否，仅就原资本公积进行转增，即转增 500 万资本公积至股本，达到股改后股本要求即 5000 万，同时保持原有盈余公积 600 万和未分配利润 700 万，资本公积剩余 700 万。以此，未使用上述留存收益而不需要计缴个人所得税。
关于公司股改而整体变更为股份公司，理解所谓的“以整体净资产出资”应该将所有净资产折成股本，自然就存在将原留存收益分配再投资的行为，实务中的IPO企业均采用将留存收益计缴个人所得税的义务，只是缓交、免交等各种方式层出不穷。但上述方式，在实务中基本未见只用资本公积转增的案例，但在投行小兵的博客中提到过“步步高”（ 002251 ）比较特殊。
请问版主，此方案是否可行，从公司法和税法上能否说的过去，是否可操作。

回答人：chenyiwei
“以整体净资产出资”应该将所有净资产折成股本，净资产超过股本的部分计入股本溢价。因此折股之后的股份有限公司账面仍然有原先有限责任公司的留存收益是不恰当的。鉴于股份公司设立是非常注重法律形式的，建议按照通常惯例操作，以免形成瑕疵。

提问人：ying0518 时间：2013-04-11 11:09:42
整体折股有哪些法律法规的限定？我见过一个案例，拟上市公司以剔除可供出售金融资产公允价值变动后的净资产折股，已办妥工商变更，是否符合相关规定？

回答人：chenyiwei
这个问题存在争议。以剔除其他综合收益、累计公允价值变动损益等“未实现”项目后的权益余额折股，从会计角度是具有一定合理性的，但是否符合法律法规的规定？